臺灣高等法院刑事判決　　　　　　　 100年度上訴字第2054號
上　訴　人　臺灣新竹地方法院檢察署檢察官
被　　　告　許家榮
指定辯護人　本院公設辯護人　王永炫
上列上訴人因被告違反毒品危害防制條例案件，不服臺灣新竹地
方法院99年度訴字第162號，中華民國100年5 月27日第一審判決
（起訴案號：臺灣新竹地方法院檢察署99年度偵字第3424號），
提起上訴，本院判決如下：
    主  文
上訴駁回。
    事  實
一、許家榮明知MDMA（即俗稱搖頭丸之亞甲基雙氧甲基安非他命
    ）及愷他命（俗稱K 他命）為毒品危害防制條例所列之第二
    、三級毒品，不得販賣、轉讓，竟仍基於從中抽取少量毒品
    賺取價差牟利之營利意圖，或以原價轉讓方式交付毒品，而
    利用其母親所有之0000000000行動電話，與楊玉玲（000000
    0000號行動電話）、少年葉○○（0000000000號行動電話）
    、于欣讕（0000000000號行動電話）、梁慶鴻（0000000000
    號行動電話）電話聯絡後，將其以每公克約新臺幣300 元至
    400元不等購得之第三級毒品愷他命及以每顆400元購得之第
    二級毒品MDMA，分別減量（附表一編號1、3、4、6至11）、
    提高價格販賣（附表一編號5）或以原價轉讓（附表一編號2
    部分），而於附表一所示時、地交付毒品、收受款項，為各
    該販賣、轉讓第二、三級毒品行為（販賣、轉讓之時間、地
    點、毒品種類、數量及價格，詳如附表一所示）。嗣於99年
    4月19日下午3時30分，經警循線查獲提拘提到案。
二、案經海巡署北部地區巡防局岸巡第一總隊移請及新竹市警察
    局第一分局報請臺灣新竹地方法院檢察署檢察官偵查起訴。
    理  由
一、證據能力部分：按被告之自白，非出於強暴、脅迫、利誘、
    詐欺、疲勞訊問、違法羈押或其他不正之方法，且與事實相
    符者，得為證據，刑事訴訟法第156條第1項定有明文。再被
    告以外之人於偵查中向檢察官所為之陳述，除顯有不可信之
    情況者外，得為證據；被告以外之人於審判外之陳述，雖不
    符刑事訴訟法第159條之1至第159條之4規定，而經當事人於
    審判程序同意作為證據，法院審酌該言詞陳述或書面陳述作
    成時之情況，認為適當者，亦得為證據；又當事人、代理人
    或辯護人於法院調查證據時，知有刑事訴訟法第159條第1項
    不得為證據之情形，而未於言詞辯論終結前聲明異議者，視
    為有前項之同意，刑事訴訟法第159條之1、159條之5第1、2
    項分別定有明文。本判決下列所引用：(一)被告之自白，並無
    出於不正方法取得之情形，且與事實相符；(二)證人楊玉玲、
    少年葉○○、于欣讕、梁慶鴻警詢中之指述，雖均係被告以
    外之人於審判外以言詞所為之陳述，屬於傳聞證據，惟經檢
    察官、被告及其辯護人於原審時表示同意引用為證據，並迄
    本院審理時，均未就此聲明異議，本院審酌上開證人陳述作
    成時之情況，亦認為適當，而有證據能力；(三)證人楊玉玲、
    少年葉○○、于欣讕、梁慶鴻於檢察官偵查中製作之筆錄，
    均係以證人身分具結後陳述相關案情所得，核無顯不可信之
    情況，證察官、被告及辯護人亦於原審表示同意引用做為證
    據，並在本院審理時表示已無證據需要調查等語，可認其已
    放棄反對詰問權之行使，因認前開證人之偵訊筆錄，依刑事
    訴訟法第159條之1第2 項規定，亦有證據能力；(四)卷附被告
    使用其母親所有之0000000000行動電話通訊監察譯文，係依
    法監聽後，由警員依監聽錄音或光碟側錄對話內容轉譯所得
    ，其監聽程序並無瑕疵可指，檢察官、被告與辯護人亦未爭
    執相關對話之真實性或譯文正確性，並經原審及本院於審判
    期日提示譯文供被告及辯護人辨認、表示意見及進行辯論，
    自具證據能力，合先敘明。
二、經查，上開事實業據：
    (一)各該證人證述如下：
      1.販賣部分（附表一編號1及編號3至11）：
        (1)證人楊玉玲指稱以0000000000號行動電話與被告使用
          之0000000000號行動電話連絡，向其購買愷他命，並
          於：
          98年5月26日中午12時38分至同日下午1時11分間，
            以電話聯絡購買愷他命，地點在新竹市○○路「燦
            坤」對面的餐廳，每包價格新臺幣（以下同）300
            元（詳臺灣新竹地方法院檢察署99年度偵字第3424
            號偵查卷第52、55、56頁）；
          98年6月8日凌晨1 時33分以電話與被告聯繫後，前
            往被告住處，以每包300 元之價格向其購買愷他命
            （詳臺灣新竹地方法院檢察署99年度偵字第3424號
            偵查卷第53、56頁）；
          98年6月14日上午3時9 分以電話與被告聯繫後，在
            新竹市○○路空軍醫院附近，以1包300元之價格向
            其購買愷他命（詳臺灣新竹地方法院檢察署99年度
            偵字第3424號偵查卷第53、56頁）。
        (2)證人即少年葉○○證稱以0000000000號行動電話與被
          告所使用之0000000000號行動電話連絡，並於98年6
          月14日下午10時42分經電話聯繫後，在新竹市○○路
          「麥當勞」，以每顆450元之價格，向被告購買5顆MD
          MA（詳臺灣新竹地方法院檢察署99年度偵字第3424號
          偵查卷第58、61、62頁）。
        (3)證人于欣讕證稱以0000000000號行動電話與被告所使
          用之0000000000號行動電話連絡，並於98年7 月17日
          中午12時許與被告聯絡後，在新竹市○區○○街28號
          樓下，向被告購買1800元之愷他命（詳臺灣新竹地方
          法院檢察署99年度偵字第3424號偵查卷第鎮65、66、
          69頁）。
        (4)證人梁慶鴻證稱以0000000000號行動電話與被告所使
          用之0000000000號行動電話連絡，並以將近每公克（
          不足1公克）400元之價格，向被告購買愷他命：
          98年5月22日下午6時許，經電話聯繫後，於新竹市
            ○○路三段242之1號附近，以400 元之價格向被告
            購買愷他命1 包（詳臺灣新竹地方法院檢察署99年
            度偵字第3424號偵查卷第96、106、107頁）。
          98年5月23日下午5 時許，經電話聯繫後，前往新竹
            市○○路○段242之1號附近，以400元向被告購得愷
            他命1包（詳臺灣新竹地方法院檢察署99年度偵字第
            3424號偵查卷第96、107頁）。
          98年5月31日下午7時許，經電話聯繫後，前往新竹
            市○○路○段242之1號附近，以800 元向被告購得
            愷他命2 包（詳臺灣新竹地方法院檢察署99年度偵
            字第3424號偵查卷第96頁背面）。
          98年6月13日上午11時許，在新竹市○○路○段242
            之1號，以800元之價格向被告購買愷他命近2 公克
            （詳臺灣新竹地方法院檢察署99年度偵字第3424號
            偵查卷第97、107頁）。
          98年7 月13日下午10時許，經電話聯繫後，前往新
            竹市○○路○段242之1號，以1600元向被告購得愷
            他命4 包等語綦詳（詳臺灣新竹地方法院檢察署99
            年度偵字第3424號偵查卷第98、107頁）。
      2.轉讓部分（附表一編號5）：楊玉玲於98年6月7日下午5
        時41分，以0000000000號行動電話與被告使用之000000
        0000號行動電話連絡後，依約前往被告住處，由被告以
        其取得之原價（即1包300元），且未從中抽取愷他命牟
        利之方式，轉讓1 包愷他命予楊玉玲，亦據證人楊玉玲
        指證其聯絡、取得情形在卷（詳臺灣新竹地方法院檢察
        署99年度偵字第3424號偵查卷第53、56頁）。
    (二)被告自白其歷次販賣及轉讓情形如下：
      1.販賣及轉讓情形如下：
        (1)楊玉玲部分：「我確認有賣她（楊玉玲）愷他命，我
          一包愷他命賣她300 元。但是其中有一次（按：98年
          6月7日，詳如後述）她來找我，我這一次以原價給她
          」、「就是1克300元。但是我通常賣給她是不到1 克
          ，僅有上面說的那一次（按：98年6月7日）才是足1
          克賣給她」（以上見臺灣新竹地方法院檢察署99年度
          偵字第3424號偵查卷第114、1 15頁）。「（98年5月
          26日販賣予楊玉玲部分）1小包重量1公克，1 公克賺
          0.2的量，我實際沒有給他滿1公克，但我以1 公克價
          錢賣給他」（見原審卷第10、11頁）。「（98年6 月
          14日）價格及數量跟之前一樣是1小包300元，我實際
          上也沒有給楊玉玲買1公克」（見原審卷第11頁）。
          「（…其中一天是滿1克300給楊玉玲，那次沒有賺錢
          ，我那時買進1克300元，楊玉玲來我家討價還價，我
          就沒有賺錢賣給楊玉玲，當時楊玉玲也在場」（以上
          見原審卷第11頁）；「（轉讓愷他命予楊玉玲）那次
          是在我家裡，楊玉玲有來我家二次，時間應該是快晚
          上那時候，所以是編號2（即98年6月7 日）那次，那
          次我沒有賺，楊玉玲來我家，我給他足夠的重量，其
          他時間、地點、數量都正確」（見原審卷第24頁背面
          ）；「（98年6月7日為何沒賺楊玉玲差價）他說他每
          次都跟我拿貨，而且他認識很久，所以才想沒關係原
          價給他」（見原審卷第43頁）。
        (2)葉○○部分：「我確實有賣給她（指少年葉○○）搖
          頭丸」（見同前偵查卷第115 頁）；「葉○○跟我講
          電話，講完我就過去跟葉○○交易。我1 顆搖頭丸賺
          葉○○50元」（見原審卷第12頁）。
        (3)于欣讕部分：「（于欣讕聯繫購買毒品的電話）是我
          接的沒錯…我賣她含袋5 克，價格是一千八」（見同
          前偵查卷第115頁）、「賣給于欣讕5克，我是分6 包
          含袋給于欣讕，實際給她重量沒有滿5 克，但是我是
          以5克價錢給于欣讕」（見原審卷第12頁）。
        (4)梁慶鴻部分：「（98年5 月22日）我有賣愷他命給他
          （指梁慶鴻），我是賣他0.5克1包，當時愷他命的價
          格起伏很大」（見同前偵查卷第115頁）、「（98年5
          月22日）重量也是含袋重1 公克…但實際給梁慶鴻重
          量沒有1公克」（見原審卷第12頁）；「（98年5月23
          日）我確實有賣給他（梁慶鴻）愷他命1包…我賣他1
          包是300至400元都有，要看那時進貨價格…我賣給他
          1包不到1克」（見同前偵查卷第115頁）。「（98年5
          月23日）地點是在我家，我給梁慶鴻的價錢幾乎都是
          300元至400元之間」（見原審卷第12頁）；「（98年
          5 月13日，與梁慶鴻通話中）『兩瓶辣椒醬』是指愷
          他命。我賣他一包400元或是300元」（見同前偵查卷
          第115、1 16頁）、「…都是含袋重1克」（見原審卷
          第12頁）；「（98年6月13日與梁慶鴻對話）…4個是
          指4 包，我藏在熊寶貝的芳香劑內，我拿芳香劑那個
          給他是因為重量比較輕…我這4包是賣他1包200元，1
          包含袋是重0. 5公克」（見同前偵查卷第116 頁）、
          「（98年6月13日）4小包各包含袋重0. 6，實際上賣
          給梁慶鴻不到2克，我把不到2克的量分成4包，袋子
          重約0.2克）」（見原審卷第12頁）；「（98年7月13
          日）是1包賣400元，4個小姐指愷他命4包」（見同前
          偵查卷第116頁）、「1包含袋重1公克…這次1包賣梁
          慶鴻400 元」（見原審卷第13頁）。至於被告就其販
          賣予梁慶鴻之毒品售價部分，雖曾為公克（實際交付
          之重量不足）300元至400元不等之供述，然其販賣行
          為在98年5月至7之間，詎其99年4 月19日警詢之初已
          逾10月，且其販賣對象及次數均非單一，確有記憶不
          清之可能，佐以被告多次供承係以減量方式賺取此部
          分利得（詳見後述），並敘明其「對於賣多少錢，我
          沒有印象是300還是400元，因為我都是跟別人調，就
          看當時人家給我多少錢，我就給他多少錢」、「（對
          於梁慶鴻所述400元售價）沒有意見」、「(這幾次利
          潤）都是重量不到實際的克數」（見原審卷第25頁）
          、「（是300元還是400元）沒有印象」（見原審卷第
          45頁）等語在卷。因認以被告所為與證人梁慶鴻指證
          相符之每公克400元售價較為可採，附此敘明。
      2.販賣行為之獲利情形如下：
        (1)「（販賣給楊玉玲之利潤）就是減重，沒有給他們足
          夠的數量」（見原審卷第24頁背面）。
        (2)「（98年7月17日販賣給于欣讕）利潤賺0.2克的重量
          ，我沒有給足夠的數量」（見原審卷第25頁）。
        (3)「（附表一編號7 至11販賣給梁慶鴻之利潤）都是重
          量不到實際的克數」（見原審卷第25頁）
        (4)「…我1 顆搖頭丸賺葉○○50元」（見原審卷第12頁
          ）、「（問：有關葉○○部分，你賣給他你一顆你可
          以賺多少錢？）50元」（見原審卷第45頁）。至於被
          告雖於原審準備程序中一度供稱每顆賺取30元利潤云
          云（見原審卷第25頁），惟本院審酌被告除該次供述
          外，就此均為為每顆MDMA賺取50元之供述，前後一致
          ，應為其正確之記憶，較被告偶一所為每顆30元之供
          述真實可採，併此敘明。
    (三)上開證人指證及被告白自，互核相符，並有彼等間之通話
      譯文內容可憑，自堪採信。綜上所述，本案事證明確，被
      告犯行洵堪認定。
三、按MDMA係毒品危害防制條例第2條第2項第2 款所規定之第二
    級毒品，愷他命為毒品危害防制條例第2條第2項第3 款所定
    之第三級毒品，均禁止非法持有、販賣及轉讓。是核被告所
    為如附表一編號1、3、4、6、7、8、9、10、11 所示，意圖
    營利，販賣第三級毒品愷他命，係犯毒品危害防制條例第4
    條第3項之販賣第三級毒品罪；所為如附表一編號5所示，意
    圖營利，販賣第二級毒品MDMA，係犯同條第2 項之販賣第二
    級毒品罪；又被告轉讓如附表一編號2 所第三級毒品愷他命
    ，則係犯同條例第8條第3項之轉讓第三級毒品罪。其中附表
    一編號2 部分，業據檢察官於原審準備程序及審理時，陳明
    變更該部分起訴罪名及法條（見原審卷第25頁背面、第44頁
    ），並經原審及本院審理時，均諭知罪名及法條並就此進行
    辯論在卷。又被告販賣第二級毒品MDMA前非法持有第二級毒
    品MDMA之低度行為，為其販賣之高度行為所吸收，不另論罪
    ；至於其販賣及轉讓第三級毒品愷他命他非法持有之行為，
    則無證據足認其持有之毒品純質淨重20公克以上。被告所犯
    上開11罪間，其犯意各別，行為互異，應予分論併罰。再查
    被告就其所犯上述毒品危害防制條例第4條第2、3 項之販賣
    第二、三級毒品罪及同條例第8條第3項之轉讓第三級毒品罪
    ，於偵查及審判中均自白犯罪，詳如前述，爰依同條例第17
    條第2項規，各減輕其刑。至於被告於98年6月14日販賣第二
    級毒品MDMA予葉○○時，葉○○雖為未滿18歲之少年，然因
    販賣者與購毒者係屬對向犯罪之結構，亦即販毒者實非故意
    對購毒者犯罪，且販賣毒品罪所保護者為國民健康之社會法
    益，即便買受人購入毒品施用，亦屬間接受害，而非直接被
    害人，是與兒童及少年福利法第70條第1 項前段之規範意旨
    不符，而無該條加重其刑規定之適用；且成年人對未成年人
    犯毒品危害防制條例第6、7、8 條之罪者，始應依各該條項
    之罪加重刑度，同條例第9 條規定綦詳，是該條例既已明示
    加重刑度之情形，而販賣毒品未在該條所定規範範圍內，益
    見販賣毒品與兒童或少年並無加重其刑之適用可言（最高法
    院98年度台上字第3932號、95年度台上字第4670號判決，臺
    灣高等法院暨所屬法院99年法律座談會研討結論參照），是
    此部分並無兒童及少年福利法第70條第1 項前段規定之適用
    。
四、原審基於相同認定，以被告犯罪事證明確，依毒品危害防制
    條例第4條第2項、第3項、第8條第3項、第17條第2項、第19
    條第1項，刑法第11條前段、第51條第5款等規定，並審酌被
    告販賣毒品供他人施用，戕害他人身心健康，危害社會治安
    ，助長不良風氣，惟念其經查獲之犯行次數雖達11次，然對
    象僅有4 人，其中多為重複販賣予同一人之情形，所賺取之
    利潤亦為微量毒品之價差，並於犯後供承犯行，態度良好等
    一切情狀，各量處如附表二所示之刑，暨說明被告販賣及轉
    讓如附表一所示第二、三級毒品所得財物，應依毒品危害防
    制條例第19條第1 項宣告沒收，如全部或一部不能沒收時，
    以其財產抵償之。暨說明參酌被告所涉犯罪宣告之最重本刑
    、行為次數、犯罪情節等，定應執行有期徒刑5年6月，未扣
    案之新臺幣9,250 元沒收，如全部或一部不能沒收時，以其
    財產抵償之。至於被告用以聯繫販賣及轉讓事宜之00000000
    00號行動電話1 支，未經扣案，且為其被告之母所有，非屬
    被告所有之物；公訴意旨所指0000000000號行動電話及被告
    所有之扣案行動電話（0000000000號）1 支，則無證據足認
    與本件販賣及轉讓毒品犯行有關，且非違禁物，原判決亦未
    就此諭知沒收（原判決犯罪事實欄雖贅載0000000000號行動
    電話，惟就被告所使用聯絡毒品販賣及轉讓事宜之行動電話
    ，業依歷次犯罪時、地逐一記載確認為0000000000號行動電
    話<詳原判決第7至9頁>，其犯罪事實欄之贅載，顯屬誤寫，
    且未涉及主文記載及裁判本旨，併此補充說明）。經核原審
    之認事用法，並無不合，量刑亦無不當。檢察官上訴意旨略
    以：「本件原審認定被告許家榮確實涉犯9 次販賣第三級毒
    品、1次轉讓第三級毒品及1次販賣第二級毒品之行為，並就
    上開其各次犯行分別量處有期徒刑2年6月（針對各次販賣第
    三級毒品均量處有期徒刑2年6月）、4月、3年6 月，合計共
    26年4月（即316月），固尚屬妥適，惟原審定應執行刑時，
    就被告上開行為，僅定有期徒刑5年6月（即共計66月），且
    未能明確載明其判斷衡酌之依據，難認符合比例原則及可測
    度性之刑事處罰標準，徒生民眾對法院判決之疑惑，是否犯
    罪行為次數愈多，可享有的折扣愈多？原審給予被告刑罰之
    優惠是否過度，又其衡酌之依據究何，均未能明確顯示於判
    決理由中，是認未見刑法公平正義理念之貫徹，量刑實有未
    洽」為由，指摘原判決定應執行刑不當。惟按數罪併罰之定
    應執行之刑，係出於刑罰經濟與責罰相當之考量，為特別的
    量刑過程，相較於刑法第57條所定科刑時應審酌之事項係對
    一般犯罪行為之裁量，定應執行刑之宣告，乃對犯罪行為人
    本身及所犯各罪之總檢視，除應考量行為人所犯數罪反應出
    之人格特性，並應權衡審酌行為人之責任與整體刑法目的及
    相關刑事政策，在量刑權之法律拘束性原則下，依刑法第51
    條第5 款規定，採限制加重原則，以宣告各刑中之最長期為
    下限，各刑合併之刑期為上限，但最長不得逾30年，資為量
    刑自由裁量權之外部界限，並應受法秩序理念規範之比例原
    則、平等原則、責罰相當原則、重複評價禁止原則等自由裁
    量權之內部抽象價值要求界限之支配，使以輕重得宜，罰當
    其責，俾符合法律授與裁量權之目的，以區別數罪併罰與單
    純數罪之不同，兼顧刑罰衡平原則（最高法院100 年台上字
    第21號判決要旨參照）。本件原判決量刑時，業已說明被告
    之販賣及轉讓行為雖合計達11次，然其販賣、轉讓對象總計
    4 人，且獲利甚微，並就量刑及定執行刑之刑度詳為審酌暨
    敘明參酌事項（見原判決第5 頁），綜觀其審酌事項及被告
    11次犯行核屬特定人間之微量毒品流通，其始、末時間相距
    未逾2 月等，因認原判決所定執行刑，既未逾越法定刑度，
    亦未濫用自由裁量之權限。檢察官以被告多次犯行之刑度累
    計總合，指摘原判決所定應執行刑過輕，為無理由，應予駁
    回。
據上論斷，應依刑事訴訟法第368條，判決如主文。
本案經檢察官曾俊哲到庭執行職務。
中    華    民    國   100    年    8     月    11    日
                  刑事第二十三庭審判長法  官  童有德
                                      法  官  陳祐治
                                      法  官  劉方慈
以上正本證明與原本無異。
如不服本判決，應於收受送達後十日內向本院提出上訴書狀，其
未敘述上訴之理由者並得於提起上訴後十日內向本院補提理由書
（均須按他造當事人之人數附繕本）。「切勿逕送上級法院」。
                                  書記官  李家敏
中    華    民    國   100    年    8     月    11    日
 附表一：
┌──┬───┬───────┬──────┬───────┬─────┐
│編號│ 對象 │ 聯 絡 時 間  │    地  點  │毒品數量及價格│  備 註   │
├──┼───┼───────┼──────┼───────┼─────┤
│ 1  │楊玉玲│98年5月26日下 │新竹市○○路│愷他命1包     │販賣第三級│
│    │      │午1時許       │金輝餐廳前  │新臺幣300元   │毒品愷他命│
├──┼───┼───────┼──────┼───────┼─────┤
│ 2  │同上  │98年6月7日下午│新竹市○○路│愷他命1包     │轉讓第三級│
│    │      │5時許         │三段324-1號 │新臺幣300元   │毒品愷他命│
│    │      │              │附近        │              │          │
├──┼───┼───────┼──────┼───────┼─────┤
│ 3  │同上  │98年6月8日凌晨│同上        │愷他命1包     │販賣第三級│
│    │      │1時許         │            │新臺幣300元   │毒品愷他命│
├──┼───┼───────┼──────┼───────┼─────┤
│ 4  │同上  │98年6月14日上 │新竹市○○路│愷他命1包     │販賣第三級│
│    │      │午3時許       │空軍醫院附近│新臺幣300元   │毒品愷他命│
├──┼───┼───────┼──────┼───────┼─────┤
│ 5  │葉○○│98年6月14日下 │新竹市○○路│搖頭丸5顆     │販賣第二級│
│    │      │午10時許      │麥當勞前    │每顆450元     │毒品MDMA  │
├──┼───┼───────┼──────┼───────┼─────┤
│ 6  │于欣讕│98年7月17日中 │新竹市東區園│愷他命5克（含 │販賣第三級│
│    │      │午12時許      │後街28號樓下│袋重）        │毒品愷他命│
│    │      │              │（起訴書誤載│新臺幣1800元  │          │
│    │      │              │為同址5樓） │              │          │
├──┼───┼───────┼──────┼───────┼─────┤
│ 7  │梁慶鴻│98年5月22日下 │新竹市○○路│愷他命1包     │販賣第三級│
│    │      │午6時許       │三段342-1號 │新臺幣400元   │毒品愷他命│
│    │      │              │附近（起訴書│              │          │
│    │      │              │誤載為324-1 │              │          │
│    │      │              │號）        │              │          │
├──┼───┼───────┼──────┼───────┼─────┤
│ 8  │同上  │98年5月23日下 │同上        │愷他命1包     │販賣第三級│
│    │      │午5時許       │            │新臺幣400元   │毒品愷他命│
├──┼───┼───────┼──────┼───────┼─────┤
│ 9  │同上  │98年5月31日下 │同上        │愷他命2包     │販賣第三級│
│    │      │午7時45分許   │            │新臺幣800元   │毒品愷他命│
├──┼───┼───────┼──────┼───────┼─────┤
│ 10 │同上  │98年6月13日上 │同上        │愷他命4包     │販賣第三級│
│    │      │午11時許      │            │新臺幣800元   │毒品愷他命│
├──┼───┼───────┼──────┼───────┼─────┤
│ 11 │同上  │98年7月13日下 │同上        │愷他命4包     │販賣第三級│
│    │      │午10時許      │            │新臺幣1600元  │毒品愷他命│
└──┴───┴───────┴──────┴───────┴─────┘
附表二：
┌───┬───────────────────────────────┐
│ 事實 │               原    判    決    主    文                     │
├───┼───────────────────────────────┤
│附表一│許家榮販賣第三級毒品，處有期徒刑貳年陸月，未扣案之販賣第三級毒│
│編號1 │品所得新臺幣參佰元沒收，如全部或一部不能沒收時，以其財產抵償之│
│      │。                                                            │
├───┼───────────────────────────────┤
│附表一│許家榮轉讓第三級毒品，處有期徒刑肆月，未扣案之轉讓第三級毒品所│
│編號2 │得新臺幣參佰元沒收，如全部或一部不能沒收時，以其財產抵償之。  │
├───┼───────────────────────────────┤
│附表一│許家榮販賣第三級毒品，處有期徒刑貳年陸月，未扣案之販賣第三級毒│
│編號3 │品所得新臺幣參佰元沒收，如全部或一部不能沒收時，以其財產抵償之│
│      │。                                                            │
├───┼───────────────────────────────┤
│附表一│許家榮販賣第三級毒品，處有期徒刑貳年陸月，未扣案之販賣第三級毒│
│編號4 │品所得新臺幣參佰元沒收，如全部或一部不能沒收時，以其財產抵償之│
│      │。                                                            │
├───┼───────────────────────────────┤
│附表一│許家榮販賣第二級毒品，處有期徒刑參年陸月，未扣案之販賣第二級毒│
│編號5 │品所得新臺幣貳仟貳佰伍拾元沒收，如全部或一部不能沒收時，以其財│
│      │產抵償之。                                                    │
├───┼───────────────────────────────┤
│附表一│許家榮販賣第三級毒品，處有期徒刑貳年陸月，未扣案之販賣第三級毒│
│編號6 │品所得新臺幣壹仟捌佰元沒收，如全部或一部不能沒收時，以其財產抵│
│      │償之。                                                        │
├───┼───────────────────────────────┤
│附表一│許家榮販賣第三級毒品，處有期徒刑貳年陸月，未扣案之販賣第三級毒│
│編號7 │品所得新臺幣肆佰元沒收，如全部或一部不能沒收時，以其財產抵償之│
│      │。                                                            │
├───┼───────────────────────────────┤
│附表一│許家榮販賣第三級毒品，處有期徒刑貳年陸月，未扣案之販賣第三級毒│
│編號8 │品所得新臺幣肆佰元沒收，如全部或一部不能沒收時，以其財產抵償之│
│      │。                                                            │
├───┼───────────────────────────────┤
│附表一│許家榮販賣第三級毒品，處有期徒刑貳年陸月，未扣案之販賣第三級毒│
│編號9 │品所得新臺幣捌佰元沒收，如全部或一部不能沒收時，以其財產抵償之│
│      │。                                                            │
├───┼───────────────────────────────┤
│附表一│許家榮販賣第三級毒品，處有期徒刑貳年陸月，未扣案之販賣第三級毒│
│編號10│品所得新臺幣捌佰元沒收，如全部或一部不能沒收時，以其財產抵償之│
│      │。                                                            │
├───┼───────────────────────────────┤
│附表一│許家榮販賣第三級毒品，處有期徒刑貳年陸月，未扣案之販賣第三級毒│
│編號11│品所得新臺幣壹仟陸佰元沒收，如全部或一部不能沒收時，以其財產抵│
│      │償之。                                                        │
└───┴───────────────────────────────┘
本案論罪科刑法條全文：
毒品危害防制條例第4條
製造、運輸、販賣第一級毒品者，處死刑或無期徒刑；處無期徒
刑者，得併科新臺幣2千萬元以下罰金。
製造、運輸、販賣第二級毒品者，處無期徒刑或7年以上有期徒
刑，得併科新臺幣1千萬元以下罰金。
製造、運輸、販賣第三級毒品者，處5年以上有期徒刑，得併科
新臺幣7百萬元以下罰金。
製造、運輸、販賣第四級毒品者，處3年以上10年以下有期徒刑
，得併科新臺幣3百萬元以下罰金。
製造、運輸、販賣專供製造或施用毒品之器具者，處1年以上7年
以下有期徒刑，得併科新臺幣1百萬元以下罰金。
前五項之未遂犯罰之。